最高法院刑事判決　　　　　　　　　 111年度台上字第3052號
上　訴　人　莊閔傑




上列上訴人因違反毒品危害防制條例等罪案件，不服臺灣高等法
院高雄分院中華民國111 年3 月3 日第二審判決（110 年度上訴
字第1128號，起訴案號：臺灣高雄地方檢察署110 年度偵字第28
64、2865、7944號），提起上訴，本院判決如下：
    主  文
上訴駁回。                         
    理  由
一、按刑事訴訟法第377 條規定，上訴於第三審法院，非以判決
    違背法令為理由，不得為之。是提起第三審上訴，應以原判
    決違背法令為理由，係屬法定要件。如果上訴理由書狀並未
    依據卷內訴訟資料，具體指摘原判決不適用何種法則或如何
    適用不當，或所指摘原判決違法情事，顯與法律規定得為第
    三審上訴理由之違法情形，不相適合時，均應認其上訴為違
    背法律上之程式，予以駁回。
二、本件原判決認定上訴人莊閔傑有原判決事實欄一、㈠至㈢所
    載之3 次販賣甲基安非他命犯行明確，因而維持第一審該部
    分論處上訴人販賣第二級毒品3 罪罪刑之判決，駁回其在第
    二審之上訴。已詳述認定犯罪事實所憑之證據及其認定之理
    由，從形式上觀察，並無足以影響判決結果之違法情形存在
    。  
三、證明力之判斷與事實之認定，俱屬事實審法院得依職權判斷
    之事項，倘其判斷未違背客觀存在之經驗法則或論理法則，
    即難任憑己意，指摘為違法，而據為第三審上訴之適法理由
    。原判決認定上訴人有事實欄一、㈢所載之販賣第二級毒品
    甲基安非他命予林真明之犯行，係依憑上訴人於警詢、偵查
    中之自白；證人即購毒者林真明於偵查中指證全部事實及第
    一審供述部分事實之證詞；卷附與林真明指證情節相符之通
    訊監察譯文；顯示林真明於本件時地進入上訴人所駕車牌號
    碼000─0000 號汽車之監視錄影翻拍畫面等證據資料，逐一
    剖析、相互勾稽，復就上訴人於原審否認販賣犯行，辯稱係
    無償轉讓，以及證人林真明於第一審翻異前詞改稱無償取得
    微量毒品之證述，如何均不足採之，已斟酌卷內資料加以指
    駁、論斷。所為論斷說明，俱不違背經驗法則及論理法則，
    亦無判決理由不備之違誤。上訴意旨猶執前詞，以本件係微
    量轉讓，並非販賣，林真明所供前後矛盾，上訴人偵查自白
    乃毒癮發作，原判決未說明何以不採證人第一審證詞，有判
    決不備理由之違法等語。仍係就原審採證認事之適法行使，
    及原判決明白論斷、詳予指駁之事項，徒憑己見，任意指為
    違法，核與法律規定得為第三審上訴理由之違法情形，不相
    適合。
四、刑法第59條所規定酌量減輕其刑，必於犯罪之情狀顯可憫恕
    ，認科以法定最低度刑仍嫌過重者，始有其適用。而是否適
    用上揭規定酌量減輕其刑，係刑法賦予法院得依職權裁量之
    事項，未依該規定減輕其刑，既不違背法令，自不得執為提
    起第三審上訴之理由。原審審酌上訴人本件販賣第二級毒品
    3 罪之數量、犯後態度、持續販賣營利而非偶一所犯等犯罪
    情狀，認如何無可憫恕之事由，未依該條規定酌減其刑，已
    於原判決說明理由綦詳（見原判決第11頁），核屬法院得依
    職權裁量之事項，洵無違法、失當可言。上訴意旨以原判決
    未適用刑法第59條規定減輕其刑，指摘有判決不備理由之違
    法，仍係就原審裁量之職權行使，及已明白說明之事項，任
    意指摘，洵非適法之第三審上訴理由。
五、綜上，應認本件上訴違背法律上之程式，予以駁回。
據上論結，應依刑事訴訟法第395條前段，判決如主文。
中    華    民    國   111    年    7     月    21    日
                  刑事第二庭審判長法  官  林  勤  純  
                                  法  官  莊  松  泉  
                                  法  官  李  釱  任  
                                  法  官  吳  秋  宏  
                                  法  官  王  梅  英  
本件正本證明與原本無異
                                  書記官
中    華    民    國   111    年    7     月    26    日